# 合同负债的确认

提问人：星空下的小米 时间：2019-03-05 13:50:02
陈版，您好，请教一下如果公司将销售合同的收款权转让给了第三方，公司不需要差额补足，如果是这部分销售合同到年底还没有满足确认收入，则公司收到的第三方的款项是否可以作为合同负债确认。我的理解是因为合同负债是基于签订的销售合同，未来需要确认收入的，而且并非是从客户那里收到钱，而现在收到的款项是基于收款权的转让协议，所以这笔款项仍然不能作为合同负债处理，即使不存在差额补足的义务。不知道我们的理解是否正确。谢谢您

回答人：chenyiwei
你的理解基本合理。公司收到款项是基于与第三方签订的收款权转让协议，并不是从销售合同的客户处收到的、代表未来向其提供商品或劳务的合同义务的款项，所以不是合同负债。